# 陈版请进-股份支付对每股收益的影响

提问人：中介小兵 时间：2015-02-24 21:00:50
陈老师新年好，
想向您请教，股份支付对每股收益的影响。我查看了您编写的《瑞华研究 2014 》后，仍存在如下疑问：
1 ，在可行权条件得到满足之前，依据此次股权激励计划所授予的期权在未来行权时可发行的股份属于此处所指的“或有可发行股份”，只有在所有必要的条件均得到满足之后，才纳入基本每股收益计算的分母。由于股份支付附有对未来期间业绩的考核条件（非市场业绩条件），因此在这些条件满足之前（即每一期期权的等待期满并确认可行权条件已全部满足之前），这些或有可发行股份不纳入基本每股收益的分母。
上述这段文字的意思是否可以这样理解：对附年限条件的限制性股票应该考虑在基本每股收益和稀释每股收益的分母中，而附业绩条件（市场业绩和非市场业绩）的限制性股票不应该考虑在基本每股收益和稀释每股收益的分母中。
2 ，根据IAS 33第 52 、53, 如果本期末尚在等待期内，尚未满足可行权条件（假设本期末的收益也是等待期末的收益，则不满足行权条件），故计入稀释每股收益计算的或有可发行股份数量（即每股收益计算底稿中的“认股权证、股份期权等增加的普通股加权平均数”）应为零，即基本每股收益和稀释每股收益相同，不考虑在股权激励计划中所授予的期权、限制性股票等潜在普通股的稀释影响。如果在期初或者期末有部分期权已经满足可行权条件但尚未行权的，则应考虑其是否属于稀释性潜在普通股，如果是，则在计算稀释每股收益时应考虑其稀释影响。
上述的这段话的意思是否在表达：对附年限的限制性股权，尚未达到行权期限的不应该考虑在基本每股收益和稀释每股收益中，仅仅对已经达到行权期限条件但尚未行权部分才考虑在稀释每股收益中，基本每股收益不考虑。同时预计未来会行权的部分亦不考虑其稀释作用。
3 ，另外，想请教您，我如下的理解是否正确：准则中描述股份支付对每股收益的稀释作用影响，似乎没有考虑到分子的稀释作用，仅仅只谈到股份支付会对分母中的股份数构成影响，即在计算分母的影响中，即用限制性股票和期权的股数乘以行权价除以一段期间内的平均股价作为对库藏股的回购，将计算的库藏股回购+限制性股票和期权数作为稀释每股收益计算的依据。
非常感谢~

回答人：chenyiwei
1 、仅包含服务期限条件的股份支付安排，在未来行权时可发行的股份也属于此处所指的“或有可发行股份”，在该条件满足之前，这些或有可发行股份不纳入基本每股收益的分母。 因为服务期限条件下也存在激励对象提前离职等因服务期限条件未满足而导致所授予的权益工具数量为零的情况。 2 、基本可以这样理解。 3 、IAS 33第 52 ～ 57 各段只讨论对每股收益分母的影响，对于分子的稀释作用的考虑，仍遵循一般原则，并需考虑与分母中对某一工具的稀释作用的处理的对应性。并不是说不必调整稀释每股收益计算的分子。

提问人：cmf365 时间：2018-04-11 14:09:35
版主您好， 本期发生股份支付，这些股份是需要满足后续一定服务年限。 按照企业会计准则解释第 7 号，“五、对于授予限制性股票的股权激励计划，企业应如何进行会计处理？等待期内企业应如何考虑限制性股票对每股收益计算的影响？ 等待期内计算基本每股收益时，应当将预计未来可解锁限制性股票作为同普通股一起参加剩余利润分配的其他权益工具处理，分子应扣除归属于预计未来可解锁限制性股票的净利润；分母不应包含限制性股票的股数。“ 请问在计算每股收益时，是不是这么操作：分母股数应当剔除这些股数，分子“归属于母公司的净利润”应当剔除预计未来归属于这些员工股东的净利润吗？这块剔除的净利润应该怎么考虑呢？有见到有的案例是将本期发生计入管理费用的股份支付当做这块应剔除的净利润，合理吗？盼望指导，谢谢版主。

回答人：chenyiwei
分子不是剔除管理费用，而是减去【每股收益*预计未来可解锁限制性股票股数】。